臺灣士林地方法院小額民事判決
                               111年度士小字第2423號 
原      告  徐明新  
被      告  李煥文  
上列當事人間侵權行為損害賠償事件，本院於民國111年11月23
日言詞辯論終結，本院判決如下：
    主  文
被告應給付原告新臺幣貳萬元。
訴訟費用新臺幣壹仟元由被告負擔。
本判決得假執行。
    事實及理由要領
一、原告起訴主張：兩造同為新北市淡水區新市○路0段000號至2
    52號之「四季之旅」社區（下稱四季之旅社區）住戶，被告
    明知原告之姓名並非「徐明猩」，仍基於公然侮辱之犯意，
    於民國110年9月4日晚間8時49分，在新北市淡水區某處，以
    LINE通訊軟體（下稱LINE）帳號「李煥文0000000000」，在
    至少200名以上四季之旅社區住戶所參加之「四季溫馨美好
    家園」LINE群組（下稱系爭群組）內，發表「剛剛看其他的
    委員完全沒有影射，已經說明就是社區的檢舉魔人徐明猩先
    生插手管委會的採購案，難道對於這些與徐先生同流合污的
    委員，我們就應該依照您的認為而姑息養姦嗎？」之文字訊
    息（下稱系爭訊息），刻意將原告之姓名繕打為「徐明猩」
    ，足以貶損原告之人格及社會評價，原告因此受有精神上損
    害而請求精神慰撫金新臺幣（下同）2萬元，爰依侵權行為
    損害賠償之法律關係提起本件訴訟，並聲明被告應給付原告
    2萬元。
二、被告則以：其對於刑事判決所認定有罪事實，並無意見，且
    願意賠償，但原告請求金額過高等語資為抗辯，並聲明請求
    駁回原告之訴。
三、得心證之理由:
　㈠按因故意或過失，不法侵害他人之權利者，負損害賠償責任
    ；又不法侵害他人之身體、健康、名譽、自由、信用、隱私
    、貞操，或不法侵害其他人格法益而情節重大者，被害人雖
    非財產上之損害，亦得請求賠償相當之金額，民法第184條
    第1項前段、第195條第1項前段分別定有明文。本件被告因
    原告主張之前述侵權行為而涉犯公然侮辱罪嫌，經臺灣士林
    地方檢察署檢察官以111年度偵字第 5689號案件提起公訴，
    且經本院以111年度易字第195號判決認定被告上開侵權行為
    係犯公然侮辱罪，並判處罰金新臺幣3000元確定在案，此有
    上開刑事判決及臺灣高等法院被告前案紀錄表在卷可稽，並
    經本院調閱上開刑事卷宗查核無誤，且為被告所不爭執，應
    堪認此部分之真實為真正；又被告於系爭訊息中，將原告姓
    名中之「新」字繕打為「猩」，在社會通念及文字意義上，
    均是含有將原告比擬為非自然人之「猩猩」，以此貶低原告
    之智力、人格之意義，實具有輕蔑、嘲諷、使人難堪之意涵
    ，且該等言詞對遭指摘之原告而言，足使其感受到難堪、不
    快，客觀上已足貶抑原告之名譽及社會評價，況依前開刑事
    案卷內被告發表系爭訊息之前後脈絡以觀，斯時係該社區多
    位住戶討論社區公共事務，原告並未參與，而被告將原告姓
    名繕打為「徐明猩」，顯然並非出於討論社區公共事務之需
    要，亦非對原告所為言語之回擊，純屬對於原告之智力、人
    格所為批評之言詞，自屬侮辱之言論，而為侵害原告名譽權
    之行為。是原告依侵權行為之法律關係，請求被告負損害賠
    償責任，於法當屬有據。
  ㈡次按，不法侵害他人之人格權，被害人受有非財產上損害，
    請求加害人賠償相當金額之慰撫金時，法院對於慰撫金之量
    定，應斟酌實際加害情形、所造成之影響、被害人痛苦之程
    度、兩造之身分地位、經濟狀況及其他各種狀況，以核定相
    當之數額（最高法院47年台上字第1221號、51年台上字第22
    3號號判決意旨參照）。又民法第195條第1項雖規定，不法
    侵害他人之身體、健康、名譽者，得請求賠償相當金額之非
    財產上之損害，惟所謂相當，除斟酌雙方身分資力外，尤應
    兼顧加害程度與其身體、健康影響是否重大以為斷（最高法
    院89年度台上字第1952號判決意旨參照）。被告雖以上開言
    詞置辯，然本院審酌被告以上開行為侵害原告之名譽權，使
    系爭群組內成員對原告人格產生相當程度之貶低，其不法侵
    害原告名譽權情節非輕，而原告為高職畢業，目前為自由業
    ，名下有不動產、汽車，被告則為大學畢業，目前為房屋仲
    介，名下有不動產、汽車及股票，此有本院調取之稅務電子
    閘門財產所得調件明細表及前開刑事案件之偵審筆錄可稽，
    兼衡兩造身份、地位及經濟能力、被告侵權行為之手段、方
    法及加害程度、原告之痛苦程度等一切情狀，認為原告就被
    告前揭侵權行為請求精神上之損害賠償，以2萬元為適當。
    從而，原告依上開法律關係，求為判決如主文第1項所示，
    為有理由，應予准許。
四、本件係就民事訴訟法第436條之8第1項適用小額訴訟程序所
    為被告敗訴之判決，依同法第436條之20規定，應依職權宣
    告假執行，並依同法第78條之規定職權確定訴訟費用額為10
    00元（第一審裁判費），應由被告負擔。
中　　華　　民　　國　　111 　年　　12　　月　   7  　日
                  士林簡易庭  法  官  黃雅君　
　　　　　　　　　　　　　　
以上正本係照原本作成。
如不服本判決，應於送達後20日內，向本院提出上訴狀並應記載
上訴理由，表明關於原判決所違背之法令及其具體內容與依訴訟
資料可認為原判決有違背法令之具體事實，如於本判決宣示後送
達前提起上訴者，應於判決送達後20日內補提上訴理由書（須附
繕本）。
中　　華　　民　　國　  111 　年　　12　　月　   7  　日
                              書記官  吳俊明